【裁判字號】    97,訴,293
【裁判日期】    970708
【裁判案由】    違反森林法等
【裁判全文】
臺灣苗栗地方法院刑事判決               97年度訴字第293號
公  訴  人  臺灣苗栗地方法院檢察署檢察官
被      告  乙○○
                    （現在臺灣苗栗看守所羈押中）
被      告  甲○○
                    （現在臺灣苗栗看守所羈押中）
上列被告因違反森林法等案件，經檢察官提起公訴（97年度偵字
第1896號），本院依簡式審判程序判決如下：
    主  文
乙○○結夥2 人以上，為搬運贓物使用車輛，竊取森林主產物，
累犯，處有期徒刑拾月，併科罰金新台幣玖萬柒仟元，罰金如易
服勞役，以新台幣參仟元折算壹日。
甲○○結夥2 人以上，為搬運贓物使用車輛，竊取森林主產物，
處有期徒刑捌月，併科罰金新台幣玖萬柒仟元，罰金如易服勞役
，以新台幣參仟元折算壹日。
    犯罪事實及理由
一、犯罪事實：
（一）乙○○曾因妨害兵役案件，經本院於民國92年2 月21日以
      92 年 度苗簡字第143 號判決，判處有期徒刑3 月，於92
      年3 月24日判決確定，並於92年8 月7 日易科罰金執行完
      畢（構成累犯）。
（二）乙○○與甲○○共同基於意圖為自己不法所有之犯意聯絡
      ，於97年4 月17日下午5 時許，攜帶在客觀上足供兇器使
      用之鋤頭、鋸子等工具（未扣案），前往苗栗縣泰安鄉八
      卦村山區由林務局負責管理之大湖第14號林班地，挖開1
      棵直徑約28公分，總價約新臺幣（下同）56000 元（即扣
      除搬運費及工資前之樹木價值）之七里香根部後，予以拉
      倒，並將樹頭鋸掉放置在原地，而竊取森林主產物得手，
      再於同年月20日晚上9 時許，駕駛車號5304-HB 號自用小
      貨車，返回上開林地，將該棵七里香拉往車輛可駛抵之河
      邊後，以上開貨車載運該棵七里香離開，準備以5 萬元價
      格銷贓，嗣於翌日（即21日）凌晨零時15分許，途經苗栗
      縣苗栗市水源里水流娘「全國加油站」旁，為苗栗縣警察
      局苗栗分局南苗派出所巡邏員警發現形跡可疑，予以攔下
      盤檢，因而查獲上情。
（三）案經苗栗縣警察局苗栗分局報請台灣苗栗地方法院檢察署
      檢察官偵查起訴。
二、證據名稱：
（一）被告乙○○、甲○○2 人於警詢時及偵、審中之自白。
（二）警員之職務報告1紙。
（三）被害機關職員朱榮淇於警詢時之證述，及其領回七里香所
      出具之贓物認領保管單1紙。
（四）贓物及現場照片9張。
（五）空照圖照片2張。
（六）行政院農業委員會林務局新竹林區管理處97年5 月20日竹
      授湖政字第0972692628號函1紙。
（七）行政院農業委員會林務局新竹林區管理處97年6 月6 日竹
      授湖政字第0972693037號函附森林主副產物被害價格查定
      書1份。
（八）臺灣高等法院被告前案紀錄表、臺灣苗栗地方法院檢察署
      刑案資料查註紀錄表。
三、應適用之法條：
（一）刑事訴訟法第273 條之1 第1 項、第299 條第1 項前段、
      第310 條之2、第454條第1項。
（二）森林法第52條第1項第4款、第6款。
（三）刑法第11條前段、第28條、第321 條第1 項第3 款、第55
      條、第47條第1 項、第42條第3 項。
四、附記事項：
    按森林法所載併科贓額2 倍以上5 倍以下之罰金，其贓額之
    計算，以原木山價為準，如係已就贓物加工或搬運者，自須
    將該項加工與搬運之費用，扣除計算，最高法院47年度台上
    字第1095號判決要旨可資參照。經查：本案被告2 人竊取之
    七里香，原木總價為56000 元，扣除搬運費及工資7500元後
    ，價值為48500 元，有上述行政院農業委員會林務局新竹林
    區管理處97年6 月6 日竹授湖政字第0972693037號函附森林
    主副產物被害價格查定書1 份在卷足憑，則以48500 元為基
    準，被告2 人應併科贓額2 倍之罰金為新台幣97000 元（即
    48500 ×2 ＝97000 元）。
五、本判決係依刑事訴訟法第310 條之2 、第454 條第1 項製作
    ，依法僅記載當事人欄、主文、犯罪事實、證據名稱以及應
    適用之法條，其中犯罪事實部分，依同法第308 條之修正立
    法理由，亦僅記載犯罪構成要件事實，關於刑罰加重事由（
    含累犯在內）免予記載（法院辦理刑事訴訟案件應行注意事
    項第144 點參照），但仍於主文予以表明，並於應適用之法
    條欄予以引用。如不服本判決，應於判決送達之日起10日內
    ，向本院提起上訴。
本案經檢察官蕭慶賢到庭執行職務。
中    華    民    國    97    年    7     月     8    日
                  刑事第三庭    法  官  柳章峰
以上正本證明與原本無異。
如不服本判決，應於判決送達後10日內向本院提出上訴狀（應抄
附繕本），其未敘述上訴理由者，應於上訴期間屆滿後20日內補
提理由書狀於本院，上訴於臺灣高等法院臺中分院。告訴人或被
害人如對於本判決不服者，應具備理由請求檢察官上訴，其上訴
期間之計算係以檢察官收受判決正本之日期為準。
                                書記官  陳采瑜
中    華    民    國    97    年    7     月    8     日
附記論罪之法條全文：
刑法第321 條
犯竊盜罪而有左列情形之一者，處6 月以上、5 年以下有期徒刑
：
一、於夜間侵入住宅或有人居住之建築物、船艦或隱匿其內而犯
    之者。
二、毀越門扇、牆垣或其他安全設備而犯之者。
三、攜帶兇器而犯之者。
四、結夥3 人以上而犯之者。
五、乘火災、水災或其他災害之際而犯之者。
六、在車站或埠頭而犯之者。
前項之未遂犯罰之。
森林法第52條
竊取森林主、副產物而有左列情形之一者，處6 月以上5 年以下
有期徒刑，併科贓額2 倍以上5 倍以下罰金：
一、於保安林犯之者。
二、依機關之委託或其他契約，有保護森林義務之人犯之者。
三、於行使林產採取權時犯之者。
四、結夥2 人以上或僱使他人犯之者。
五、以贓物為原料，製造木炭、松節油、其他物品或培植菇類者
    。
六、為搬運贓物，使用牲口、船舶、車輛，或有搬運造材之設備
    者。
七、掘採、毀壞、燒燬或隱蔽根株，以圖罪跡之湮滅者。
八、以贓物燃料，使用於礦物之採取，精製石灰、磚瓦或其他物
    品之製造者。
前項未遂犯罰之。
第一項第五款所製物品，以贓物論，沒收之。


司法院資訊處製作；財團法人民間司法改革基金會備份。
